臺灣新竹地方法院刑事宣示判決筆錄
111年度金訴字第458號
公  訴  人  臺灣新竹地方檢察署檢察官
被      告  黃品豪


選任辯護人  彭佳元律師
上列被告因違反洗錢防制法等案件，檢察官提起公訴（111年度
偵字第4378號）後，聲請改依協商程序而為判決，本院於中華民
國111年11月4日下午4時，在本院第15法庭宣示判決，出席職員
如下：
                                  法  官  賴淑敏
                                  書記官  陳家洋
                                  通  譯  楊德光
法官起立朗讀判決主文、犯罪事實要旨、處罰條文、附記事項及
告以上訴限制、期間並提出上訴狀之法院，且諭知記載其內容：
一、主　文：
　　乙○○犯三人以上共同冒用公務員名義詐欺取財罪，處有期徒
    刑壹年壹月，併科罰金新臺幣伍萬元，罰金如易服勞役，以
    新臺幣壹仟元折算壹日。緩刑貳年，緩刑期間付保護管束，
    並應於本判決確定之日起捌個月內，向公庫支付新臺幣捌萬
    元，且向指定之政府機關、政府機構、行政法人、社區或其
    他符合公益目的之機構或團體，提供捌拾小時之義務勞務。
　　扣案之iPhone12手機壹支沒收。
二、犯罪事實要旨：　
　　乙○○經由友人即少年郭○霖（民國00年00月生，真實姓名年
    籍資料均詳卷）之介紹，於111年1月9日起，基於參與犯罪
    組織之犯意，透過通訊軟體Telegram（飛機）加入真實姓名
    年籍不詳、Telegram暱稱為「周星星」、「卡斯特」、「小
    噴噴」、「小B」等人及其他不詳姓名年籍之成年人所組成
    之三人以上，以實施詐術為手段具有持續性、牟利性之有結
    構性之詐欺集團犯罪組織，共同意圖為自己不法之所有，基
    於三人以上共同冒用公務員名義犯詐欺取財、掩飾隱匿詐欺
    所得去向之洗錢犯意聯絡，由該詐欺集團不詳成員於111年1
    月13日上午8時許起，假冒刑警王天明、主任檢察官陳安國
    等名義撥打電話予甲○○，向甲○○佯稱其因其涉及刑事詐欺案
    件，須將名下銀行帳戶內存款領出保管，以免帳戶遭凍結等
    語，致甲○○陷於錯誤，而應允依指示領款交付後，詐欺集團
    成員旋即聯絡乙○○先於同日下午1時許，前往位於新竹縣○○
    鄉○○路000號之統一超商收取偽造陳安國檢察官出具之不詳
    公文放入信封袋內，嗣於同日下午3時許，乙○○再依詐騙集
    團成員指示前往位於新竹縣○○鄉○○路000號天主堂旁之員山
    陸橋下，假冒「林專員」之身分交付上開公文信封予甲○○，
    並向甲○○收取現金新臺幣（下同）44萬元得手。乙○○於同日
    下午5時許，依指示前往高鐵臺北站摩斯漢堡店廁所內，將
    上開款項交予暱稱「小B」之成年詐騙集團成員收受，並陸
    續領取4萬1,000元之報酬，嗣因甲○○發覺受騙報警處理，經
    警調閱監視器影像後，於111年3月18日晚間7時40分許將乙○
    ○拘捕到案，並扣得乙○○所有、用以與其他詐騙集團成員聯
    絡所用之iPhone12手機1支，始查悉上情。　
三、處罰條文：
    組織犯罪防制條例第3條第1項後段、刑法第339條之4第1項
    第1、2款、洗錢防制法第2條第1、2款、第14條第1項。
四、附記事項：
　　扣案之iPhone12手機1支係被告乙○○所有，供本案犯罪所用
    之物，爰均依刑法第38條第2項之規定宣告沒收。另被告為
    本件犯罪行為獲取之報酬合計4萬1,000元，為被告之犯罪所
    得，因被告業已給付告訴人甲○○15萬元，已賠償告訴人所受
    上開財產損害，有本院111年度附民移調字第208號調解筆錄
    在卷可參（見本院卷第83至84頁），足見被告已將犯罪利得
    全數返還被害人，並無坐享犯罪所得之情形，若再予沒收詐
    騙之金額或追徵其替代價額，可能導致過量剝奪之風險，並
    足以造成被告矯正與社會化之不利，有過苛之虞，爰依刑法
    第38條之2第2項之規定，不予宣告沒收。另扣案為被告當日
    所穿著之黑色外套1件及背包1個等物，為本案被告所為本件
    犯行之證據，非供本案犯罪所用、犯罪預備之物，亦非為本
    案犯罪所得之物，爰亦不予宣告沒收，附此敘明。
五、協商判決除有刑事訴訟法第455條之4第1項第1款於本訊問程
    序終結前，被告撤銷協商合意或檢察官撤回協商聲請者；第
    2款被告協商之意思非出於自由意志者；第4款被告所犯之罪
    非第455條之2第1項所定得以協商判決者；第6款被告有其他
    較重之裁判上一罪之犯罪事實者；第7款法院認應諭知免刑
    或免訴、不受理者情形之一，及違反同條第2項「法院應於
    協商合意範圍內為判決；法院為協商判決所科之刑，以宣告
    緩刑或2年以下有期徒刑、拘役或罰金為限」之規定者外，
    檢察官與被告均不得上訴。
六、如有前項得上訴之情形，得自收受宣示判決筆錄送達之日起
    20日內，向本院提出上訴書狀，上訴於第二審法院。
本案經檢察官葉子誠提起公訴，檢察官陳郁仁到庭執行職務。
中　　華　　民　　國　　111 　年　　11　　月　　4 　　日
                  刑事第三庭  書記官  陳家洋
　　　　　　　　　            法　官  賴淑敏
以上正本證明與原本無異。
中　　華　　民　　國　　111 　年　　11　　月　　4 　　日
　　　　　　　　　　　　　　　書記官  陳家洋
附錄本案論罪科刑法條：　
組織犯罪防制條例第3條第1項
發起、主持、操縱或指揮犯罪組織者，處3年以上10年以下有期
徒刑，得併科新臺幣1億元以下罰金；參與者，處6月以上5年以
下有期徒刑，得併科新臺幣1千萬元以下罰金。但參與情節輕微
者，得減輕或免除其刑。

中華民國刑法第339條之4第1項
犯第339條詐欺罪而有下列情形之一者，處1年以上7年以下有期
徒刑，得併科1百萬元以下罰金：
一、冒用政府機關或公務員名義犯之。
二、三人以上共同犯之。
三、以廣播電視、電子通訊、網際網路或其他媒體等傳播工具，
    對公眾散布而犯之。
　　
洗錢防制法第2條
本法所稱洗錢，指下列行為：
一、意圖掩飾或隱匿特定犯罪所得來源，或使他人逃避刑事追訴
    ，而移轉或變更特定犯罪所得。
二、掩飾或隱匿特定犯罪所得之本質、來源、去向、所在、所有
    權、處分權或其他權益者。
三、收受、持有或使用他人之特定犯罪所得。
　　
洗錢防制法第14條第1項
有第二條各款所列洗錢行為者，處7年以下有期徒刑，併科新臺
幣5百萬元以下罰金。